【裁判字號】    95,簡上,200
【裁判日期】    950629
【裁判案由】    傷害
【裁判全文】
臺灣臺中地方法院刑事判決  95年度簡上字第200號
上  訴  人  臺灣臺中地方法院檢察署檢察官
被      告  乙○○
上列上訴人因被告傷害案件，不服本院簡易庭中華民國九十五年
二月二十二日第一審簡易判決（起訴案號：臺灣臺中地方法院檢
察署94年度偵字第20494號），提起上訴，本院判決如下：
    主    文
上訴駁回。
    事實及理由
一、本案經本院理結果，認第一審簡易判決認事用法及量刑均無
    不當，應予維持，並引用第一審判決書記載之事實、證據及
    理由（如附件）。
二、公訴人雖據告訴人甲○○之請求而為上訴，其上訴意旨略稱
    ：經核被告乙○○與告訴人甲○○為細故而起衝突，被告竟
    起意傷害，除手毆打告訴人之胸部，並用腳踢其陰部，使告
    訴人受有傷害，被告事後非但未與告訴人和解，且矢口否認
    犯罪，其犯後態度不佳，原審僅量處被告拘役三十日，顯然
    太輕等語。惟按量刑輕重，係屬事實審法院得依職權自由裁
    量之事項，苟已斟酌刑法第五十七條各款所列情狀而未逾越
    法定刑度，不得遽指為違法（最高法院七十二年度臺上字第
    六六九六號、七十五年度臺上字第七０三三號判例參照）。
    又在同一犯罪事實與情節，如別無其他加重或減輕之原因，
    下級審量定之刑，亦無過重或失輕之不當情形，則上級審法
    院對下級審法院之職權行使，原則上應予遵重，亦有最高法
    院八十五年度臺上字第二四四六號裁判意旨可資參酌。本件
    原審適用刑事訴訟法第四百四十九條第二項、第四百五十四
    條第二項，刑法第二百七十七條第一項、第四十一條第一項
    前段，罰金罰鍰提高標準條例第一條前段、第二條，量處被
    告拘役三十日，並諭知易科罰金之折算標準，原審已依刑事
    訴訟法第四百五十四條第二項詳細記載認定之犯罪事實、證
    據及應適用之法條，其認事用法並無不當，量刑亦屬妥適。
    是以，公訴人依據告訴人之請求提起上訴，尚難認有理由，
    應予駁回。
三、據上論斷，應依刑事訴訟法第四百五十五條之一第一項、第
    三項、第三百七十三條、第三百六十八條，判決如主文。
本案經檢察官李斌到庭執行職務。
中    華    民    國    95    年    6     月    29    日
                刑事第七庭  審判長法  官  許金樹
                                  法  官  郭德進
                                  法  官  張清洲
以上正本證明與原本無異。
本件不得上訴。
                                  書記官  沈筱玲
中    華    民    國    95    年    6     月    29    日
附錄本案論罪科刑法條全文
中華民國刑法第277條
 (普通傷害罪)
傷害人之身體或健康者，處三年以下有期徒刑、拘役或一千元以
下罰金。
犯前項之罪因而致人於死者，處無期徒刑或七年以上有期徒刑；
致重傷者，處三年以上十年以下有期徒刑。


司法院資訊處製作；財團法人民間司法改革基金會備份。
